【裁判字號】    94,重上更(四),670
【裁判日期】    950412
【裁判案由】    違反貪污治罪條例
【裁判全文】
臺灣高等法院臺南分院刑事判決   94年度重上更(四)字第670號
上  訴  人  臺灣嘉義地方法院檢察署檢察官
被      告  丙○○
選任辯護人  蔡碧仲律師
            陳偉展律師
            陳怡禎律師
被      告  丁○○
指定辯護人  本院公設辯護人乙○○
上列上訴人因被告違反貪污治罪條例案件，不服臺灣嘉義地方法
院90年度訴字第126號中華民國91年5月2日第一審判決（起訴案
號：臺灣嘉義地方法院檢察署89年度偵字第5233號、5355號、58
23號、6476號、6493號、6494號、7140號），提起上訴，判決後
經最高法院第四次發回更審，本院判決如下：
    主  文
原判決關於丙○○、丁○○部分均撤銷。
丙○○依據法令從事公務之人員，共同連續對於監督之事務，明
知違背法令，直接圖自己私人不法利益，因而獲得利益，處有期
徒刑伍年陸月，褫奪公權參年。共同所得新台幣伍拾貳萬元，應
予連帶追繳沒收，如全部或一部無法追繳時，應以其財產抵償之
。
丁○○與依據法令從事公務之人員，共同連續對於監督之事務，
明知違背法令，直接圖自己私人不法利益，因而獲得利益，處有
期徒刑伍年貳月，褫奪公權參年。共同所得新台幣伍拾貳萬元，
應予連帶追繳沒收，如全部或一部無法追繳時，應以其財產抵償
之。
    事  實
一、丙○○係嘉義縣義竹鄉鄉民代表會主席，而嘉義縣義竹鄉鄉
    民代表會對於義竹鄉頭竹村公有垃圾場（簡稱義竹垃圾場，
    面積四．二三八九公頃）之運作有監督之權限，為依據法令
    從事公務之人員。其明知未依廢棄物清理法第二十條規定領
    有廢棄物清除、處理許可證或核備文件，不得從事廢棄物貯
    存、清除、處理工作。竟基於概括之犯意，於民國（下同）
    八十八年八月間某日，丙○○認義竹垃圾場可供外縣市廢棄
    物清除業者或非法業者傾倒廢棄物藉以收取費用牟利，且需
    有人在垃圾場負責帶引載運廢棄物之貨車，乃與有犯意聯絡
    之丁○○一同至嘉義縣義竹鄉民翁振興（業據原審判處有期
    徒刑一年六月確定）家中商請翁振興帶引載運廢棄物之貨車
    進場偷倒垃圾事宜，每車索價新台幣（下同）二萬元，並應
    允每車次給予翁振興三千元（後調升為六千元）作為報酬，
    翁振興因經濟困窘遂答應丙○○、丁○○之要求，乃向熟識
    之不知情之嘉義縣義竹鄉公所清潔隊員黃炳坤、蔡慶煌（二
    人均經檢察官予以不起訴處分）二人，借得義竹垃圾場之鑰
    匙及保全管制卡以開啟垃圾場大門，依丁○○之通知或貨車
    司機以行動電話聯絡傾倒時間或委請明谷實業有限公司之離
    職員工謝信天（業據原審判處有期徒刑六月，併科罰金新台
    幣九萬元，有期徒刑如易科罰金，以三百元折算一日確定、
    罰金部分如易服勞役，以新台幣九百元即銀元三百元折算一
    日，撤回上訴而確定）及劉姵伶（更名前為劉惠莉，業據原
    審判處有期徒刑六月，併科罰金新台幣九萬元，有期徒刑如
    易科罰金，以三百元折算一日確定、罰金部分如易服勞役，
    以新台幣九百元即銀元三百元折算一日，撤回上訴而確定）
    二人，運用其同業關係，媒介外縣市廢棄物清除、處理業者
    ，至義竹鄉公所公有垃圾場傾倒廢棄物。謝信天、劉姵伶乃
    媒介領有許可證清理廢棄物之臺中縣晉新環保工程有限公司
    （下稱晉新公司）負責人林元生（業經原審判處有期徒刑一
    年二月，緩刑四年確定）至義竹垃圾場傾倒廢棄物（林元生
    所開設之晉新公司，其許可文件之最終處理場所，為位在嘉
    義縣之明谷實業有限公司，不可將一般事業廢棄物掩埋在義
    竹鄉公所公有垃圾場）。林元生因而指示不知情之公司司機
    周國鉛（另由臺灣嘉義地方法院檢察署檢察官不起訴確定）
    駕駛車號ＳＷ─八五七號貨車，自八十八年十月中旬間起，
    至八十八年十月二十三日止，由翁振興在該垃圾場負責接應
    、開門，連續至義竹鄉公所公有垃圾場傾倒一般事業廢棄物
    計十車次。另大鎮汽車貨運公司靠行司機廖計松〔業據原審
    判處有期徒刑一年二月，緩刑四年確定，其並未依廢棄物清
    理法第二十條（修法後為第四十一條第一項）規定領有廢棄
    物處理許可文件〕則自八十八年九月三十日起，至八十九年
    一月三日止，連續駕駛車號ＩＡ─六二三號貨車，以前述方
    式進入義竹鄉公所公有垃圾場傾倒一般事業廢棄物計十六車
    次。合計翁振興計引領約二十六車次之貨車進入義竹垃圾場
    傾倒廢棄物，丙○○因而取得五十二萬元之所得。
二、案經法務部調查局嘉義縣調查站移送臺灣嘉義地方法院檢察
    署檢察官偵查起訴。
    理  由
甲、証據能力部分：
  (一)按中華民國九十二年一月十四日修正通過之刑事訴訟法施行
    前，已依法定程序進行之訴訟程序，其效力不受影響，刑事
    訴訟法施行法第七條之三但書定有明文。
  (二)查同案被告翁振興、劉姵伶、謝信天、林元生於調查站、偵
    訊、原審之供述；証人廖計松、周國鉛、楊寧恭、孫忠義、
    顏振益、陳玉對、翁慶明等人於調查站之証詞，均係刑事訴
    訟法施行前，依原有效之正當程序所為之指証，亦無証據足
    証上開同案被告及証人之供証，係違背彼等之自由意志而為
    陳述，揆之上開規定，均難認無証據能力。
乙、實體方面：
一、訊據被告丙○○、丁○○均矢口否認有何前開犯行，被告丙
    ○○辯稱：本件案發時其是義竹鄉鄉民代表會主席，垃圾場
    的設置是在其任內所設置，因其向村民保証如果影響生活品
    質，其會帶頭不讓他傾倒垃圾，因此垃圾場的一舉一動都會
    在第一時間找伊，偷到垃圾的那一天，剛好有兩位村民到伊
    家告知此事，始會到案發地點，事發隔天其去找鄉長反應，
    並商量設置保全，並無與翁振興等人共同提供該垃圾場供他
    縣市之人傾到，而翁振興係認伊斷了他的財路，且都不幫忙
    ，才會挾怨報復云云。被告丁○○則辯稱：其對義竹垃圾場
    為他縣市業者傾倒垃圾一事並無所悉，亦未交付翁振興任何
    款項。而翁振興曾要求丙○○幫忙，且認擋他財路，有說不
    幫忙要給他好看，因此翁振興係挾怨報復云云。
二、經查：
  (一)被告丙○○、丁○○如何認讓外縣市廢棄物清運業者到義竹
    垃圾場傾倒廢棄物有利可圖，如何於前揭時、地商請同案被
    告翁振興帶引載運廢棄物之貨車進場偷倒垃圾事宜，每車索
    取二萬元之費用，並應允每車次給予翁振興三千元（後調升
    為六千元）作為報酬，同案被告翁振興如何依被告丁○○之
    通知或貨車司機以行動電話聯絡傾倒時間，再開門帶引貨車
    進場偷倒廢棄物。其間於八十八年十月二十三日夜間，為義
    竹分駐所警員查獲，同案被告翁振興即打電話予被告丁○○
    ，被告丙○○如何到場對警員楊寧恭說明鄉公所會依規定處
    罰二十倍，並要警員將查獲傾倒垃圾之車子資料交由被告丙
    ○○處理，警員楊寧恭因而交由被告丙○○處理等事實，業
    據同案被告翁振興迭於警詢、偵查、原審及本院審理中供述
    ：「在八十八年十月初或十月中旬左右（詳細時間我記不清
    楚），義竹鄉鄉民代表主席丙○○和我姊夫丁○○到我家來
    找我，當時我太太陳玉對也在場，主席丙○○一來就表明來
    意說：『興仔，你最近經濟不怎麼好現在有外縣市的垃圾要
    進入義竹鄉垃圾場去倒，你就負責引導並開門讓貨車進去，
    每進場一台，我付你三千元，這樣子好不好』（閩南語發音
    ），我當時即明白主席丙○○要我處理該垃圾場貨車出入事
    宜，並隨即答應丙○○之要求。我答應丙○○之後，隨即想
    到要怎麼進入垃圾場，並向丙○○、丁○○詢問，而丁○○
    告訴我，垃圾場小門不會鎖，你進入垃圾場，打開管理室的
    窗戶，按電動按鈕後大門就可以打開。當天談妥之後，過了
    一陣子，丁○○就通知我，會有貨車要進場，要我準備，而
    在丁○○、丙○○安排好的貨車要下交流道的時候，就會由
    丁○○打電話給我，通知我說：『他們要到公園（意指新營
    收費站）了』，並要我趕快到垃圾場去，並囑咐我有狀況要
    隨即聯絡，我即依照此模式，到垃圾場接應外縣市載運垃圾
    之貨車，讓他們進入垃圾場傾倒垃圾，但作到第三次的時候
    ，也就是在八十八年十月二十三日晚間，就被義竹分駐所查
    獲，因經主席丙○○從中疏通，所以沒事，但義竹鄉公所就
    在事後裝設保全系統，但我仍繼續以向清潔隊員黃炳坤、蔡
    慶煌二人借用刷卡卡片及小門鑰匙之方式，進入垃圾場打開
    管理室窗戶，以開啟垃圾場大門（電動門），接引貨車進場
    倒垃圾，我記憶中我答應丙○○、丁○○後，約計帶引過五
    、六十車次貨車進場傾倒，一直做到八十九年五月間（詳細
    時間我記不清楚）才結束。另我要補充一下，義竹鄉垃圾場
    的保全系統在八十九年四月間取消，我進入垃圾場的方式就
    跟未裝設保全系統前一樣」、「在前述丙○○、丁○○二人
    正式找我處理貨車進入垃圾場事宜之前，丙○○、丁○○二
    人曾到我家找我，並向我表示，他們二人接受外縣市的垃圾
    到義竹垃圾場傾倒垃圾，已被清潔隊員黃炳坤發現，希望我
    跟黃炳坤解釋，他所發現垃圾場被偷倒垃圾，是我在處理的
    ，我因不便拒絕，所以就去跟黃炳坤表示，偷倒垃圾的事都
    是我在做的，黃炳坤因與我很熟，所以就抱怨說為什麼不早
    一點講，他都已經向清潔隊長翁碧達講了，並答應以後看到
    也不再講了。至於我應得的酬勞，都是丙○○透過丁○○轉
    交給我，大約是每個禮拜拿一次，每次一萬多元至三萬多元
    不等，總計我大約拿到二十萬元左右的酬勞。另外我記得在
    被警方查到後，我在外面聽到，丙○○、丁○○收外縣市的
    垃圾，每車好像是二萬元，因此就去跟丙○○抱怨三千元太
    少，而丙○○向我表示，外面傳聞不正確，實際價格沒那麼
    高，有些地方收八千元，他願意提高我的酬勞，每車次給六
    千元。」、「垃圾場的大門是電動門，所以他們二人所說的
    鑰匙應是指小門鑰匙，我印象中曾向蔡慶煌借過三次鑰匙或
    卡片，也曾向黃炳坤借過十幾次的鑰匙、卡片，因為我對向
    該二人借用卡片、鑰匙之時間並未特別注意，所以係在何時
    借用我已記不清楚。」、「（是誰叫你去帶貨車的？）丙○
    ○及我姊夫丁○○跟我講的」、「（你這樣做有何好處？）
    每進場一台給我三千元，我姊夫跟我講的」、「（你用何種
    理由向黃炳坤、蔡慶煌借卡、鑰匙的？）我向他們二人說我
    拆豬寮，我有些東西要丟，如果你們不在我要進去比較方便
    」、「（你知偷倒垃圾的費用誰去拿走的？）錢是丁○○拿
    來給我的，公司給的費用我不知道他拿給誰，我向丁○○反
    應說倒垃圾的價錢比較好，我姊夫丁○○有向丙○○反應，
    丙○○說行情這樣而已，後來有提高一台從三千元調到六千
    元。」、「‧‧起先是由義竹鄉鄉民代表會主席丙○○透過
    我姊夫丁○○所介紹引進，後均由我姊夫丁○○與我聯絡，
    並代轉發工資。工資計算是每輛垃圾協助傾倒費用是三千元
    ，後來提升至每輛傾倒六千元。」；「以前他們在垃圾場倒
    垃圾，起先一台算三千元，後來算六千元，以每個星期計算
    一次，後來因事情爆發了，債務也已經抵銷完畢」、「（丁
    ○○前前後後拿二十萬給你是分幾次？在何地拿給你？）很
    多次幾次我忘記了，是在我家附近丁○○的車上。」；「（
    第一次去倒你如何進去？）當時沒有保全」、「（垃圾場有
    沒有上鎖？）沒有，小門推開進去把開關按開」、「（小門
    有沒有上鎖？）小門沒有上鎖」、「（保全之前沒有人看顧
    ？）沒有。」、「（第一次倒垃圾之前你是否有到垃圾場過
    ？）我有去看過」、「（你有沒有進去裡面？）我有進去看
    」、「（誰引導你進去的？）丁○○告訴我垃圾場怎樣進去
    」、「（丁○○如何告訴你？）他跟我說現在沒有職業，意
    思是要問我要不要賺，我說好，垃圾拿到垃圾場也沒有什麼
    ，我是這樣想」、「（丙○○和丁○○是不是二人一起到你
    家向你說要你引導垃圾車到垃圾場倒垃圾的事情，是丙○○
    和丁○○一起向你說的，是不是？）有去，我姊夫說杉寶交
    代的，丙○○也有去向我講過」各等語綦詳（見警詢卷第六
    頁反面、偵字第五八二三號偵查卷第二頁至第六頁背面、第
    十頁至第十三頁、第五十七頁背面、第六十頁、原審卷一第
    六十、一０四頁、卷二第一七三頁，本院更二審卷第一四一
    至一四四頁）。
  (二)而證人即警員楊寧恭於嘉義縣調查站及偵查中亦證述：「當
    日被告丙○○到場後，曾告知依規定鄉公所開單告發處以二
    十倍之罰鍰即可，並告知將所查獲之二部營業大貨車車籍資
    料交與被告丙○○，其會轉知鄉公所補開該二部車子之罰單
    」等情（見偵字第一九一一號偵查卷第四十四頁至第四十五
    頁、八十七頁背面），嗣於本院更二審審理時亦證稱：「（
    丙○○到場時你有沒有向他請教這個事件要如何處理？）有
    ，丙○○表示說如果是他們查到的話依照他決議要罰款二十
    倍」、「（丙○○跟你說只要處罰二十倍，你有表示什麼意
    見嗎？）我問他像這種事情你們鄉公所怎麼處理，如果被鄉
    公所查到沒有聲請來倒垃圾的話要罰二十倍的罰款，我說你
    們都是這樣處理，他說對啊，他說沒有兩句話就走了，並說
    明天把資料交給他再交給鄉公所處理，我說好就這樣。」等
    語（本院更二審卷第一三一、一三二、一三四頁）；另證人
    即與證人楊寧恭共同查獲傾倒垃圾之警員孫忠義亦證述：「
    當日被告丙○○確有到場，其向查獲之大貨車司機廖計松及
    周國銘要求行車執照及車籍資料，並詢問該二名司機，並於
    拍照及記載相關資料後與證人楊寧恭先行離去」等語（見偵
    字第一九一一號偵查卷第五十三頁起至第五十四頁），並有
    義竹分駐所受理各類案件紀錄表附卷足憑（見偵字第五二三
    三號偵查卷第十頁）；再觀之該案件紀錄表處理情形欄亦記
    載：「經前往處理，在掩埋場內當場查獲ＩＡ－６２３及Ｓ
    Ｗ－８５７號特營大貨，約十分鐘許，義竹鄉代表會主席丙
    ○○到達現場，特請教鄉公所如何處理該偷倒垃圾案，經黃
    主席指示，將二部特營大貨之車籍之資料給他，公所會補開
    該二部車之罰單」，及本件事發後義竹鄉公所並未查辦同案
    被告翁振興引領他人至該垃圾場偷倒垃圾或處以罰鍰之情事
    ，又有嘉義縣義竹鄉公所九十五年三月二十七日義鄉政字第
    0950002927號函附卷足憑（見本院更四審卷第一四八頁）等
    情觀之，本件既因偷倒垃圾而涉及不法，並由員警到場查獲
    ，理應移送法辦；縱認因廢棄物清理法於八十八年七月十四
    日修正前，關於此情節僅有行政罰鍰之規定，並無刑罰之規
    定，於修正後始有刑罰之規定，而本件查獲時間距廢棄物清
    理法修正施行僅三個月有餘，執行之員警或被告丙○○未能
    及時知悉該法修正後有關刑罰之規定，亦應移請義竹鄉公所
    裁罰，乃竟依到場之鄉民代表會主席即被告丙○○之提議，
    即僅登載上開偷倒垃圾車輛之車籍資料及拍照後即自行離去
    ，而任令証人即偷倒垃圾之大貨車司機於警員離去後，隨即
    將垃圾傾倒於義竹鄉垃圾場（詳後述），顯有違常情，益足
    徵証人翁振興上開供証「被義竹分駐所查獲，因經主席丙○
    ○從中疏通，所以沒事」等情，並非無據。被告丙○○辯稱
    因民眾通知該垃圾場為人偷倒垃圾，始到場關切，並非因與
    同案被告翁振興共同藉該垃圾場供非法業者傾倒廢棄物以牟
    利為警查獲，始到場關心云云，自難信採。
  (三)再參以證人即同案被告翁振興之妻陳玉對於調查站亦證稱：
    「丙○○、丁○○二人確實曾於八十八年十月中旬（詳細日
    期我記不清楚）至我家找翁振興，至於他們三人談話內容，
    因丙○○不讓我在場，我並不清楚，而我僅知道丙○○、丁
    ○○係要來找翁振興做工」等語（見警卷第三頁），益見被
    告丙○○、丁○○與同案被告翁振興三人之談話內容顯涉及
    不法，否則被告丙○○自無驅離證人陳玉對不讓其在場聽聞
    之必要。
  (四)至被告丙○○雖辯稱並未介入員警處理此案云云；而証人楊
    寧恭於本院前審亦稱：「（你在八十九年十月二十九日你在
    調查站有證述你有將二台營業大貨車資料交給丙○○，為什
    麼會這樣講？）我忘記我有沒有這樣講過，我印象中在現場
    丙○○說這些資料弄好後在隔天交給他，他說他會交給鄉公
    所處理，但丙○○沒有來是民政課課長顏振益來問說昨天有
    人來偷倒垃圾是不是有資料，我就把資料交給他」（見本院
    更二審卷第一三一頁）。然查：
    證人即員警楊寧恭於調查站已明確証述：「該案件記錄表係
    孫忠義受理民眾電話檢舉義竹鄉垃圾掩埋場遭人偷倒垃圾案
    時製作，惟其中的處理情形欄內容是我於處理完該案件後親
    自填寫的」等語（見他字第一九一一號卷第四七頁）；且上
    開案件記錄表處理情形亦明白記載被告丙○○指示將查獲之
    車輛車籍交由其處理等情；再証人楊寧恭於本院前審亦證述
    ：【「（你們處理完後，多久才寫處理情形？）一回來差不
    多十分鐘就寫處理」】、「（你在處理情形寫說車籍資料是
    交給丙○○，為何你剛才說沒有將資料交給丙○○，是隔天
    交給民政課長？）之前寫的時候那段時間報案紀錄後來才補
    的，那時候隔了很久了，我幾乎沒有印象有沒有將資料交給
    他，在調查站在問時我沒有印象有沒有將資料交給他，所以
    我才想到說那個時候沒有把資料交給他，那是後來顏振益課
    長去的時候我才把資料交給顏振益課長這樣。」、「（如果
    依照你講是事後才補的應該寫是交給民政課長為何寫是資料
    交給丙○○？）事情經過太久認為事情淡化就沒有什麼事，
    後來寫的時候沒有很清楚的寫這樣」等語（見本院更二審卷
    第一三七頁），則証人楊寧恭既係事後才補載查獲車輛車籍
    交付之情形，若果真係交與証人顏振益，豈有「補登載被告
    丙○○指示將車籍資料交付，而非記載係交與証人顏振益」
    之理？況証人楊寧恭、孫忠義當日查獲証人周國鉛等人偷倒
    垃圾時，猶依被告丙○○之指示即自行離去，而任令証人周
    國鉛等人將垃圾傾倒在該垃圾場，足認被告丙○○之影響力
    ，則被告丙○○既交待翌日將偷倒之資料交付，証人楊寧恭
    等人豈能不依指示交付與被告丙○○，而交予顏振益之理？
    即証人顏振益於調查站亦証述「我請楊寧恭將所查獲之相關
    資料交給我處理，另外我亦詢問是否有看到該被查獲之二輛
    大貨車車身有無環保標誌，及是否有照相等，楊寧恭表示好
    像有看到二輛大貨車車身之環保標誌，且亦有照相，但底片
    拿去沖洗，須一、二天才能拿到相片，故楊寧恭就先將該二
    輛大貨車之行照資料抄給我，我又向楊寧恭表示等照片洗好
    後，要將照片交給我或行文義竹鄉公所，我好憑以查辦該偷
    倒垃圾者之責任，但楊寧恭向我表示義竹分駐所無法行文，
    須布袋分局才能行文，過了一天．．．我到義竹分駐所要拿
    照片，但找不到楊寧恭．．．」等語（見偵字五二三三號卷
    第二四頁反面至第二十五頁），足認証人顏振益亦僅係經証
    人楊寧恭將偷倒垃圾之行照資料抄錄而得知偷倒垃圾車輛之
    資料，至於相關資料及照片則均未為証人顏振益取走（見同
    上偵查卷第二十五頁正、反面），是被告丙○○辯稱並未介
    入員警辦案云云，顯難置信；而証人楊寧恭於本院前審証述
    「將偷倒垃圾之資料交與証人顏振益」等語，顯有隱瞞迴護
    之意，亦難信採。
  (五)又本件案發當日警員楊寧恭、孫忠義查獲證人即司機周國鉛
    、廖計松駕駛大貨車欲傾倒垃圾，因經被告丙○○告知將車
    籍資料交付，即會請鄉公所開單處以罰鍰後，證人楊寧恭、
    孫忠義即予離去，已如前述。而證人楊寧恭、孫忠義離去後
    ，證人周國鉛、廖計松仍將貨車上之垃圾傾倒於義竹垃圾場
    之事實，亦據證人周國鉛、廖計松分別於嘉義縣調查站及偵
    查中證述明確，證人廖計松更證稱：「‧‧‧當晚在我準備
    傾倒垃圾之前，即遭警方（二人）查獲，警方拿我的行車執
    照及駕照進行登錄，在警方與阿興交談十餘分鐘之後便離去
    ，阿興隨即叫我傾倒垃圾，當時尾隨我後面另有一輛載運廢
    棄物之聯結車，也隨後進行傾倒」、「警察走後阿興叫我倒
    ，我才倒垃圾，倒完我才走」；證人周國鉛亦證稱：「‧‧
    ‧待警車離去後，阿興（即翁振興）便告訴我『事實已沒問
    題，把這車廢棄物倒進垃圾場．．．」於是我依阿興的指示
    把該車廢棄物傾倒進義竹垃圾場後大約在十二時左右離去返
    回台中」、「警察走後，阿興說沒關係，我倒後才走掉」各
    等語屬實（見偵字第五二三三號卷第三十二頁至三十三頁、
    第三十七頁、三十九頁、第八十六頁背面、偵字第五八二三
    號偵查卷第五十三頁背面、第五十五頁背面）。查被告丙○
    ○身為嘉義縣義竹鄉民代表會主席，若依被告丙○○所稱「
    因接獲鄉民電話，而前往關心」云云，及證人黃江山於本院
    前審證述「有看到垃圾車要偷倒垃圾，乃開車前往找丙○○
    ，由丙○○叫其到附近之公共電話報警」等情屬實（見本院
    更二審卷第一一九頁）；惟義竹垃圾場經警員查獲為人傾倒
    廢棄物之事，既與被告丙○○無任何關係，既已有人報案，
    亦應由警方處理，衡情豈有於深夜趕至現場，以代表會主席
    之身分，向警員楊寧恭告之「依規定處以二十倍之罰鍰即可
    」，並向警員楊寧恭告之「將所查獲之二部營業大貨車車籍
    資料交與被告丙○○，其會轉知鄉公所補開該二部車子之罰
    單」等語後即行離去，致員警即証人楊寧恭等人未當場將該
    二部貨車趨離或移送法辦即自行離去，而任令証人周國鉛等
    人傾倒垃圾，事後鄉公所亦未予以查處之理？則若非被告丙
    ○○坦護，證人楊寧恭等人豈有如此草率處理，而証人周國
    鉛、廖計松亦豈有於警員離去之後，即將所載之垃圾依「同
    案被告翁振興」之指示，而再予以傾倒在義竹垃圾場之理，
    凡此皆足認被告丙○○確實從中坦護甚明。
  (六)再依被告丙○○與翁振興於八十九年七月十九日十七時二十
    八分許、被告丙○○與被告丁○○於同年月二十六日十二時
    十七分許，經比對彼等通訊之監察報告所載，被告丙○○與
    同案被告翁振興之對話如下：（見他字第一九一一號偵查卷
    第九頁起至第十一頁）
  甲、同案被告翁振興與被告丙○○間：
    同案被告翁振興：喂、我阿興、「靜卿」在這兒，你怎麼
      跟他說什麼一噸三千元，是什麼一噸三千。
      被告丙○○：什麼啊、聽不清楚、你再重打。
    同案被告翁振興：「靜卿」在這兒跟我聊天，提到什麼你
      那個什麼東西一噸三千元，是什麼一噸三千元，沒關係，
      這支電話是我女兒的。
      被告丙○○：你叫「靜卿」聽電話。
    被告丙○○：我什麼時候跟你講一噸三千。
      黃靜卿：你不是在說一噸三千元，那個十五噸的一台，扣
      起來多少錢那個事情啊。
      被告丙○○：那是說正式進去焚化爐的東西，你是見鬼了
      啊．．．
  乙、被告丙○○與被告丁○○間：
    被告丁○○：興仔（即翁振興）是在幹什麼；
      被告丙○○：去在講東講西，我去跟他責罵，祖宗十八代
      都把他罵翻，「我是因為看他窮得要死，才幫忙他們，沒
      想到造成這個困擾，．．．」。
    被告丁○○：他們就是怕壞人。被告丙○○：我跟他們說
      「你們害我現在茂仔（即鄉長甲○○）害怕統統都換了，
      ．．．」。
    被告丙○○：「孩（注音）」仔有沒有去找那隻猴（猴仔
      係顏振益綽號）被告丁○○：不知道。被告丙○○：叫「
      孩（注音）」去找他（指顏振益），問題都在那邊。你叫
      他去找他，像我那天跟你講的那樣，他就有帶他去那個，
      如果要命的話，就要提前那個，問題都在他那兒傳的。
      被告丙○○：對啦，那時候在裡面有「那個」把他「那個
      」那件事，他就一直在講那事，講來講去都是講那事，叫
      他那裡把他打住，他就會閉口了。
  丙、觀諸上開通訊監察報告內容所載，雖未隻字明顯提及本件
      偷倒垃圾之情事，但觀之同案被告翁振興向被告丙○○稱
      【沒關係，這支電話是我女兒】等語，顯見同案被告翁振
      興與被告丙○○就電話恐被監聽已有防備，自無於電話中
      明確言及本件偷倒垃圾牟利之事。且查：
      本件監聽係於八十八年十月十月二十三日經警查獲之後
        ，而依被告丙○○與丁○○之對話「．．．我是因為看
        他窮得要死，才幫忙他們，沒想到造成這個困擾．．」
        、「我跟他們『你們害我現在茂仔（即鄉長甲○○）害
        怕統統都換了（本件事發後該垃圾場即裝置有保全設備
        ）．．．」等語，顯係針對本件義竹垃圾場為他縣市業
        者傾倒垃圾之事，被告丙○○若無參與涉入，豈有談及
       「因為看他窮得要死，才幫忙他們，沒想到造成這個困
        擾」及鄉長甲○○何以因此事而「害怕」之理。
      嘉義縣義竹鄉公所前民政課長即證人顏振益於八十九年
        八月二十九日在嘉義縣調查站證述：其處理本件違法傾
        倒垃圾行為期間，同案被告翁振興即要求證人顏振益前
        往被告丙○○家中商談，並於八十八年十月二十九日上
        午證人顏振益前往嘉義縣義竹分駐所向證人楊寧恭索取
        同年月二十三日查獲義竹垃圾場為人傾倒垃圾之照片未
        果後，被告丙○○復又打電話向證人顏振益質問「當日
        前往義竹分駐所何事，並於同年十一月下旬即接到人事
        異動之命令，將其調離」等情，復據證人顏振益證述明
        確（見偵字第五二三三號偵查卷第二十四頁至第二十八
        頁）。顯見証人顏振益就該垃圾場遭人偷倒垃圾一事有
        積極查辦之情事。而佐以八十八年十月二十三日義竹垃
        圾場為警查獲偷倒垃圾時，被告丙○○即深夜趕往現場
        ，並致證人楊寧恭等人誤為本件僅係行政罰，而未將證
        人周國鉛、廖計松之貨車趨離現場，反於證人楊寧恭等
        人離去後又恃無忌憚將垃圾傾倒該垃圾場；另稽之被告
        丙○○與丁○○上開對話「孩（注音）」仔有沒有去找
        那隻猴（猴仔係顏振益綽號）」、「叫「孩（注音）」
        去找他（指顏振益），問題都在那邊」、「你叫他去找
        他，像我那天跟你講的那樣，他就有帶他去那個，如果
        要命的話，就要提前那個，問題都在他那兒傳的」、「
        對啦，那時候在裡面有「那個」把他「那個」那件事，
        他就一直在講那事，講來講去都是講那事，叫他那裡把
        他打住，他就會閉口了」等語，足認被告丙○○與丁○
        ○上開之對話顯係針對本件垃圾場遭人傾倒之事，而欲
        阻止証人顏振益繼續查辦此案，並事事坦護同案被告翁
        振興，益證同案被告翁振興前開所供與事實相符，而可
        採信，是被告丙○○、丁○○與本件非無干涉，堪予認
        定。因而縱認証人黃江山於當時有告訴丙○○有人偷倒
        垃圾之事，而黃江山亦有到公共電話打電話報警之事實
        屬實，仍不能為被告丙○○有利之認定。
  (七)又証人即前任義竹鄉鄉長甲○○於本院更四審審理時，雖証
    述「顏振益因結婚多年未有子嗣，而向其表示民政課業務太
    忙，希望換個比較輕鬆的工作，其為避免地方上之困擾，乃
    要求顏振益簽署切結書，之後就調他去做村幹事」等語（見
    本院更四審卷第一七五頁、一七六頁、一七七頁）。而嘉義
    縣義竹鄉公所檢送之顏振益於八十八年十一月二十四日簽立
    之同意書，雖亦載明「顏振益自願調任村幹事」等情。但查
    ，八十八年十月二十三日員警楊寧恭等人查獲証人周國鉛、
    廖計松等人偷倒垃圾時，証人顏振益時任義竹鄉公所民政課
    長；而依証人顏振益於嘉義縣調查站證述：其處理本件違法
    傾倒垃圾行為期間，同案被告翁振興即要求證人顏振益前往
    被告丙○○家中商談，並於八十八年十月二十九日上午證人
    顏振益前往嘉義縣義竹分駐所向證人楊寧恭索取同年月二十
    三日查獲義竹垃圾場為人傾倒垃圾之照片未果後，被告丙○
    ○復又打電話向證人顏振益質問「當日前往義竹分駐所何事
    ，並於同年十一月下旬即接到人事異動之命令，將其調離」
    等情，顯見証人顏振益就該垃圾場遭人偷倒垃圾一事確有積
    極查辦；再觀之証人顏振益書立上開同意書之時間係在八十
    八年十一月二十四日，距同年十月二十三日查獲時間僅一月
    餘，時間相近，期間被告丙○○就此案又一再向証人顏振益
    表示關心及施壓，已如上述，並事前告知顏振益職務調整之
    事，而同案被告翁振興又向顏振益表明「渠已向義竹鄉民代
    表林日伸、丁金標、前縣議員鄭慶祥及義竹鄉警友站站長蔡
    德一等人談妥了，只剩下顏振益還未放棄追究偷倒垃圾一案
    ，請顏振益不要再查下去，為顏振益拒絕等情，又為証人顏
    振益調查站証述在卷（見偵字第五二三三號卷第二五反面、
    第二七頁），足見証人顏振益調職一事與其積極查辦本案有
    關；另稽之上開被告丙○○與丁○○八十九年七月間之監聽
    紀錄「孩（注音）」仔有沒有去找那隻猴（猴仔係顏振益綽
    號）」、「叫「孩（注音）」去找他（指顏振益），問題都
    在那邊」、「你叫他去找他，像我那天跟你講的那樣，他就
    有帶他去那個，如果要命的話，就要提前那個，問題都在他
    那兒傳的」等語，益足徵証人並非因「子嗣問題調職」，顯
    係因積極查辦此案，不配合被告丙○○之要求而調職，可堪
    認定，証人甲○○此部分証詞，顯係事後迴護被告丙○○之
    詞，亦無足取。
  (八)再查，被告丙○○於偵查之初一再否認曾與被告丁○○於八
    十九年八月三十一日至臺中市，與同案被告翁振興談論本件
    相關事項（見偵字第六四九三號偵查卷第十一頁）。惟因被
    告丁○○及證人翁慶明分別於嘉義縣調查站訊問時稱「被告
    丙○○、丁○○確有前往台中市與同案被告翁振興會面」一
    節，被告丙○○始坦承與被告丁○○前往台中市與同案被告
    翁振興會面，惟辯稱「係前往勸同案被告翁振興出面投案」
    云云。然衡諸常情，若果真被告丙○○確係前往臺中市勸告
    同案被告翁振興出面投案，自無迴避推諉之理，豈有先予否
    認，待因被告丁○○、証人翁慶明為上開供証後，始改口承
    認有至台中與同案被告翁振興會面，但僅係勸同案被告翁振
    興出面投案之理？且查被告丙○○既為前開代表會主席，與
    被告丁○○事先前往同案被告翁振興家中商議，事後又於八
    十八年十月二十三日深夜前往義竹垃圾場，又以上開之詞，
    使証人即警員楊寧恭未將傾倒垃圾之司機周國鉛、廖計松究
    辦，若謂其無囑託同案被告翁振興帶引偷倒廢棄物業者進場
    ，又毫無利益可圖，孰能置信。再被告丁○○為同案被告翁
    振興之姐夫，二人關係密切，同案被告翁振興自無設詞誣陷
    之理。況被告丁○○既與被告丙○○共同前往同案被告翁振
    興家中商議，本件案發後又與被告丙○○前往台中與同案被
    告翁振興會面，足見被告丁○○涉入之深，益見同案被告翁
    振興前開供詞真實可採。
  (九)又查：
  １証人即同案被告翁振興雖供述：其與同案被告劉姵伶、謝信
    天係經由被告丙○○介紹認識，係於八十八年十月二十三日
    義竹鄉公所公有垃圾場被查獲非法傾倒垃圾當天後幾天，由
    被告丙○○帶同案被告劉姵伶、謝信天至其家中介紹認識等
    語（見第五八二三號偵查卷第五十七頁背面）。核與証人即
    同案被告劉姵伶、謝信天供稱於八十八年六月間，即已介紹
    同案被告林元生與同案被告翁振興認識等語不符。且依同案
    被告劉姵伶於嘉義縣調查站調查時曾稱：「我與翁振興認識
    原因，係因八十八年年初，翁振興與人合夥從事拆除豬舍業
    務，與我有業務競爭關係，我因為了化解彼此間的對立，乃
    於八十八年三、四月間夥同謝信天主動赴義竹鄉拜訪翁振興
    多次，遂與翁振興結為朋友，丁○○為翁振興姐夫，我是在
    翁振興家中認識的．．．。另丙○○我早於數年前經由我前
    夫曾登興引介認識，迄至八十八年十月間，我與謝信天擬籌
    設星橋企業社而租用丙○○所有之房屋作為公司營業場所，
    與丙○○始有較密切之互動」等語（見偵字第五八二三號偵
    查卷第四十九頁）；及同案被告謝信天於嘉義縣調查站調查
    時供稱「八十八年八、九月間由我與劉惠莉帶領林元生前往
    翁振興家中拜會翁振興本人．．．」等語（見同上偵查卷第
    四十五頁反面）。足認同案被告翁振興與同案被告劉姵伶、
    謝信天早於八十八年十月二十三日以前即已認識，同案被告
    翁振興上開所供不足採信。然同案被告翁振興自嘉義縣調查
    站迄至原審審理時，就受被告丙○○囑請帶引載運廢棄物之
    貨車進場偷倒垃圾事宜，並應允每車次給予翁振興三千元（
    後調升為六千元）作為報酬，並依被告丁○○之通知或貨車
    司機以行動電話聯絡傾倒時間，再開門帶引貨車進場偷倒廢
    棄物。並於八十八年十月二十三日夜間，為義竹分駐所警員
    查獲，同案被告翁振興即打電話予被告丁○○，被告丙○○
    並到場對警員楊寧恭說明鄉公所會依規定處罰二十倍，並要
    警員將查獲傾倒垃圾之車子資料交由被告丙○○處理，警員
    楊寧恭因而交由被告丙○○處理等重要之點，前後供述並無
    不符之處，雖同案被告翁振興與証人即同案被告劉姵伶、謝
    信天就彼等認識之時間、經過，彼此有所不符，亦難認同案
    被告翁振興之上開與被告丙○○、丁○○共同以該垃圾場供
    人傾倒垃圾牟利等語，全然無可採信之處。
  ２再者，同案被告翁振興雖供稱「對於欠同案被告謝信天之債
    務，係由其接應廢棄物至義竹垃圾場傾倒之報酬中扣除，且
    借款係十五萬元」云云，核與同案被告謝信天於嘉義縣調查
    站所稱「同案被告翁振興借款十五萬元迄今未清償，且於借
    款十五萬元後，同案被告翁振興又借三萬元，亦迄未清償」
    等語不符（見偵字第五八二三號偵查卷第七十七頁），則同
    案被告翁振興所供以上開報酬中扣除，且借款為十五萬元均
    已清償等語，其真實性即非無疑，但亦僅係同案被告翁振興
    之債務究否清償，有無避債之嫌，亦難以此即認同案被告翁
    振興上開先後一致之供詞有何不足採信之處。
  (十)証人即同案被告謝信天、劉姵伶（即劉惠莉）雖於調查站或
    偵查中証述「因同案被告翁振興曾要求彼等介紹業者，至義
    竹鄉公所公有垃圾場傾倒垃圾，遂由劉惠莉介紹晉新環保公
    司負責人林元生予翁振興認識；當時係由彼等帶同林元生至
    翁振興家」等情（見偵字第一九一一號偵查卷第六十二頁第
    四行以下、偵字第五二三三號偵查卷第六十一頁背面第五行
    以下）。証人謝信天於本院審理時又証述「當時翁振興要我
    幫他介紹，我不熟，所以請劉姵伶介紹（林元生）」等語（
    見本院更四審卷第一六一、一六二頁）。但為同案被告翁振
    興所否認，且與証人林元生先後於調查站及原審供証「我不
    認識翁振興」、「劉惠莉供述虛偽（指劉惠莉供述伊帶林元
    生至翁振興家中介紹認識之過程），因為我根本不認識翁振
    興」、「（問：你有沒有去過翁振興家﹖）沒有，確定」（
    見偵五二三三號卷第四六頁背面、偵五八二三號卷第四十頁
    背面、第四一頁、原審卷一第六二頁），不相符合，則証人
    劉姵伶、謝信天上開供証已難信採。
  (十一)再者，証人劉姵伶、謝信天雖一再証述「二次向晉新公司收
    取合計二十萬元之款項均有交與翁振興」等語（見本院更四
    審卷第一六二頁、第一六六頁至第一六七頁），並有晉新公
    司轉帳傳票影本二張（一張八萬元、一張十二萬元）附卷可
    稽（見偵字第五二三三號偵查卷第十六頁）；另証人林元生
    亦稱「劉惠莉、謝信天分別於八十八年十月十八日、八十八
    年十月二十五日至公司領取八萬元、十二萬元的垃圾處理費
    」等情（見偵字第五二三三號卷第四四頁反面、偵字第五八
    二三號卷第四十頁）。但為同案被告翁振興所否認。且查，
    証人劉姵伶於嘉義縣調查站係供稱：「我收完錢馬上即交給
    與我同去收款的謝信天，我並沒有拿到錢」等語（見偵字第
    五二三三號卷第十四頁反面）；核與証人劉姵伶供証「其有
    親自將錢交給翁振興」等情，及証人謝信天於本院更四審証
    述「錢是劉姵伶交的」等語不符（見原審卷一第五九頁、本
    院更四審卷第一六二頁、第一六六頁）。另同案被告謝信天
    於嘉義縣調查站供稱：「我與劉惠莉將所收全部款項十二萬
    元交予翁振興本人收執，現場尚有一位自稱『錢老師』的算
    命先生」（見偵五八二三號卷第四五頁）；復與證人戊○○
    在嘉義縣調查站及原審證稱：「我確實不認識謝信天，亦沒
    有目睹謝信天與劉惠莉親送十二萬元予翁振興」、「（問：
    是否曾看過謝信天拿錢給翁振興過﹖）沒有」、「沒有認識
    （指劉姵伶），我確實沒有看過（劉姵伶」等語（見同上卷
    第六六頁反面、原審卷二第一一六頁、第一一八頁）不符。
    則証人謝信天、劉姵伶証述「劉姵伶向晉新公司收取之款項
    確實係交與翁振興」云云，則若果真証人劉姵伶收取之款項
    確有交與翁振興，衡情豈有為上開前後不一，有明顯瑕疵存
    在之証詞，從而証人謝信天、劉姵伶上開供証將錢交與翁振
    興云云，亦難信採。至於証人戊○○於本院審理時雖証述「
    其在翁振興家中曾看過在庭禿頭的那一個人（即被告謝信天
    ），在地院時法官是問我是否認識他，實際上我真的不認識
    他」、「我不能百分百確定劉姵伶是否有出現」等語（見本
    院更四審卷第一七二頁、第一七三頁）。然觀之証人戊○○
    於原審審理時証述「謝信天有看過，但在何處看過沒有印象
    」、「（法官命証人戊○○再仔細近距離觀覽，是否認識劉
    姵伶）沒有認識，別說胖十五公斤，就算胖三十公斤我也認
    識，我確實沒有看過」等語（見原審卷二第一一五頁、第一
    一八頁），已明確証述「沒有看過被告劉姵伶」，且「沒有
    印象在那裡看過謝信天」，乃証人戊○○竟於相隔四年之本
    院更四審九十五年三月二十九日審理時証述「在翁振興家中
    看過被告謝信天，但不能百分百確認劉姵伶在翁振興家中是
    否有出現」，則証人戊○○於本院更四審之証詞實難置信，
    亦難以此即認証人謝信天、劉姵伶供証「向晉新公司收取之
    款項係交與翁振興」等語真實可採，並據為被告丙○○、丁
    ○○有利之証據。
  (十二)再按，依地方制度法第三十七條規定：「鄉（鎮、市）民代
    表會之職權如下：一、議決鄉（鎮、市）規約。二、議決鄉
    （鎮、市）預算。三、議決鄉（鎮、市）臨時稅課．．．。
    十、其他依法律或上級法規、規章賦予之職權」、復查同法
    第四十八條第二項規定，鄉（鎮、市）民代表於代表會定期
    會開會時有向長或鄉（鎮、市）公所一級單位主管及各該所
    屬機關首長，就其主管業務質詢之權。準此，義竹垃圾場之
    運作，應屬該鄉自治事項，該鄉民代表會自得依上開地方制
    度法賦予之職權，予以監督，又有內政部九十年六月二十一
    日台（九十）內民字第九００五二五五號函附卷足憑（見原
    審卷一第一八二頁至第一八三頁）。而被告丙○○既為嘉義
    縣義竹鄉鄉民代表會主席，對嘉義縣義竹鄉公所管理之義竹
    垃圾場自有監督之權，應可認定。被告丙○○所辯「鄉民代
    表會僅有預算審查權，並無監督之權」云云，自無可取。
  (十三)末查，晉新公司自八十八年十月中旬間起至八十八年十月二
    十三日止，晉新公司依翁振興在該垃圾場接應、開門，而連
    續至該垃圾場傾倒一般事業廢棄物合計約十車次，業據証人
    即同案被告林元生於調查站供証在卷（見五八二三號偵查卷
    第四十頁反面）；另証人即大鎮汽車貨運公司靠行司機廖計
    松亦自八十八年九月三十日起，至八十九年一月三日止，駕
    駛車號ＩＡ─六二三號貨車，經翁振興在該垃圾場接應、開
    門，而進入義竹鄉公所公有垃圾場傾倒一般事業廢棄物合計
    十六車次，又為証人廖計松於調查站証述明確（見偵字五二
    三三號卷第三六頁反面起至第三七頁），合計同案被告翁振
    興計引領約二十六車次之貨車進入義竹垃圾場傾倒廢棄物，
    以每車二萬元計算，被告丙○○因而取得五十二萬元之所得
    ，亦可認定。至於同案被告翁振興雖稱「迄至八十九年五月
    間計引領約五、六十車次之貨車進入」等語，然本院審酌檢
    察官提出之証據資料，本件除晉新公司及証人廖計松傾倒廢
    棄物之車次外，尚無証據足資佐証同案被告翁振與所稱「合
    計引領五、六十車次貨車進入」等情之真實性，依罪疑惟輕
    原則，以有利於被告丙○○計算，應認同案被告翁振興引領
    進入垃圾場之車次，應以二十六車計算，被告丙○○所得應
    為五十二萬元。
  (十四)綜上所述，被告丙○○、丁○○前開所辯，顯係事後卸責之
    詞，不足採信。本件事証明確，被告丙○○、丁○○之犯行
    ，堪以認定。
三、按刑法第二條第一項規定：行為後法律有變更者，適用裁判
    時之法律；但裁判前之法律有利於行為人者，適用最有利於
    行為人之法律。查被告犯罪行為時間係八十八年八月起至八
    十九年五月間止，而廢棄物清理法業於九十年十月二十四日
    修正公佈，修正前之廢棄物清理法（舊法）第二十二條第二
    項第四款之未依同法第二十條規定領有廢棄物清除、處理許
    可證或核備文件，從事廢棄處理，或未依廢棄物清除、處理
    許可證或核備文件內容處理廢棄物者；至於修正後之廢棄物
    清理法（新法）第四十六條第一項第四款之未依同法第四十
    一條第一項規定領有廢棄物清除、處理許可文件，從事廢棄
    物清理，或未依廢棄物清除、處理許可文件內容處理廢棄物
    罪；前後新舊法條，其法定刑度均為「處一年以上五年以下
    有期徒刑，得併科新臺幣三百萬元（即銀元一百萬元）以下
    罰金」；再貪污治罪條例亦於九十年十一月七日經總統修正
    公布該條例第六條條文。但觀之該條前後新舊法法定刑度均
    為五年以上有期徒刑，得併科新台幣三千萬元以下罰金」，
    可見新、舊法對於被告丙○○、丁○○，均無不利，是本件
    應依刑法第二條第一項前段之規定，適用裁判時之法律即「
    修正後之廢棄物清理法第四十六條第一項第四款」及「修正
    後貪污治罪條例第六條第一項第四款」之罪名。
四、核被告丙○○、丁○○所為，均係犯修正後貪污治罪條例第
    六條第一項第四款、修正後廢棄物清理法第四十六條第一項
    第四款前段未依第四十一條第一項規定領有廢棄物清除、處
    理許可文件，從事廢棄物處理之罪及同條例第四十六條第一
    項第四款後段未依廢棄物清除罪（廖計松以以貨車進入義竹
    鄉公所公有垃圾場傾倒一般廢棄物部分）、處理許可文件內
    容處理廢棄物之罪（晉新公司員工以貨車進入義竹鄉公所公
    有垃圾場傾倒一般廢棄物部分）。被告丙○○為依據法令從
    事公務之人員、被告丁○○、同案被告翁振興雖非公務員，
    但與丙○○共同實施圖利犯行，就上開所犯修正後貪污治罪
    條例第六條第一項第四款之罪部分，仍應依刑法第三十一條
    第一項論為共同正犯；被告丙○○、丁○○、同案被告翁振
    興分別與同案被告林元生、廖計松間，就所犯修正後廢棄物
    清理法第四十六條第一項第四款前段、後段之犯行，分別有
    犯意之連絡及行為之分擔，均為共同正犯。被告丙○○、丁
    ○○前後多次犯行，時間緊接，罪名與犯罪構成要件相同，
    顯係基於概括犯意為之，均應依連續犯之規定，分別論以一
    罪並均依法加重其刑。被告丙○○、丁○○所犯上開三罪間
    ，有方法、結果之牽連關係，應從一重之修正後貪污治罪條
    例第六條第一項第四款之罪處斷。至於公訴人認被告丙○○
    、丁○○與同案被告劉姵伶、謝信天等人有犯意之聯絡及行
    為之分擔云云，但查同案被告劉姵伶、謝信天僅係幫助媒介
    業者到義竹垃圾場傾倒垃圾，尚無證據足證同案被告劉姵伶
    、謝信天與被告丙○○、丁○○有何犯意之聯絡及行為之分
    擔，公訴人所指，顯有誤會。
五、原審疏未詳查，遽為被告丙○○、丁○○無罪之諭知，自有
    未洽，檢察官上訴意旨，指摘原判決不當，非無理由，自應
    對被告丙○○、丁○○部分予以撤銷改判，爰審酌被告丙○
    ○、丁○○二人犯罪之動機、目的、手段，及被告丙○○為
    代表會主席，不知潔身自愛，為求個人之利益，利用其監督
    之義竹垃圾場營利，情節非輕，被告丙○○、丁○○二人犯
    罪所生之危害，及犯後否認犯罪之態度等一切情狀，分別量
    處如主文第二項、第三項所示之刑，並均依修正後貪污治罪
    條例第十七條規定宣告褫奪公權參年，及依同條例第十條第
    一項、第二項規定諭知共同所得新台幣五十二萬元，應予連
    帶追繳沒收，如全部或一部無法追繳時，應以其財產抵償之
    。
據上論結，應依刑事訴訟法第369條第1項前段、第364條、第299
條第1項前段、修正後貪污治罪條例第6條第1項第4款、第2條、
第10條第1項、第2項、第17條、修正後廢棄物清理法第46條第1
項第4款前段、後段、刑法第11條前段、第2條第1項前段、第28
條、第31條第1項、第56條、第55條、第37條第2項，判決如主文
。
本案經檢察官張太龍到庭執行職務。
中    華    民    國    95    年    4     月    12    日
                  刑事第四庭    審判長法  官  吳志誠
                                      法  官  蔡美美
                                      法  官  陳珍如
以上正本證明與原本無異。
如不服本判決，應於收受本判決後十日內向本院提出上訴書狀。
其未敘述上訴理由者並得於提起上訴後十日內向本院補提理由書
狀（均須按他造當事人之人數附繕本）「切勿逕送上級法院」。
                                      書記官  岑  玢
中    華    民    國    95    年    4     月    12    日
附錄：本判決論罪科刑法條
附錄法條：
修正後廢棄物清理法第四十六條第一項第四款：
有下列情形之一者，處一年以上五年以下有期徒刑，得併科新臺
幣三百萬元以下罰金：
四、未依第四十一條第一項規定領有廢棄物清除、處理許可文件
    ，從事廢棄物貯存、清除、處理，或未依廢棄物清除、處理
    許可文件內容貯存、清除、處理廢棄物。
修正後貪污治罪條例第六條
  有下列行為之一者，處五年以上有期徒刑，得併科新臺幣三千
  萬元以下罰金：
  一  意圖得利，抑留不發職務上應發之財物者。
  二  募集款項或徵用土地、財物，從中舞弊者。
  三  竊取或侵占職務上持有之非公用私有器材、財物者。
  四  對於主管或監督之事務，明知違背法令，直接或間接圖自
      己或其他私人不法利益，因而獲得利益者。
  五  對於非主管或監督之事務，明知違背法令，利用職權機會
      或身分圖自己或其他私人不法利益，因而獲得利益者。
  前項第一款至第三款之未遂犯罰之。


司法院資訊處製作；財團法人民間司法改革基金會備份。
